臺灣臺北地方法院刑事裁定　
110年度審訴字第2080號
公  訴  人  臺灣臺北地方檢察署檢察官
被      告  林季穎


            劉瑛瑛


            高偉哲


            張麗華



受  裁定人  台灣土地銀行股份有限公司桃園分行

代  表  人  徐明洸
受  裁定人  黃湘明



上列受裁定人因被告林季穎等四人詐欺案件，本院裁定如下：
    主  文
台灣土地銀行股份有限公司桃園分行應就其所持有帳號000-0000
00000000號帳戶餘額其中新臺幣拾伍萬元給付黃湘明。
    理  由
一、可為證據或得沒收之物，得扣押之；對於應扣押物之所有人
    、持有人或保管人，得命其提出或交付；扣押物若無留存之
    必要者，不待案件終結，應以法院之裁定或檢察官命令發還
    之；其係贓物而無第三人主張權利者，應發還被害人，刑事
    訴訟法第133條第1、3項、第142條第1項定有明文。
二、本案被告林季穎等四人加入「招財進寶」所屬詐欺集團擔任
    收水工作。由該詐欺集團之成員佯以黃湘明之姪以電話聯繫
    黃湘明，誆稱須新臺幣（下同）15萬元周轉云云，致黃湘明
    因而陷於錯誤，依指示將15萬元匯至本案證人林富美所提供
    之臺灣土地商業銀行股份有限公司000-000000000000號帳戶
    內，復由林富美依詐欺集團成員之指示臨櫃提款20萬元，並於
    指定地點交付張麗華，嗣黃湘明察覺受騙後報警處理，經警查
    獲林富美，使林富美未能成功提領所詐得款項，此據被害人黃
    湘明指訴屬實，並為被告林季穎等四人及證人林富美所不爭
    執，足認前揭帳戶中現存餘額其中15萬元確為受裁定人黃湘
    明所匯入之金錢無誤，未遭提領，且該筆明細經土地銀行桃
    園分行依據「臺灣土地銀行存款帳戶及其疑似不法或顯屬異
    常交易管理須知」，將該帳戶之剩餘款項及（或）因結息而
    新增之存款餘額，轉列為「其他應付款--警示帳戶未還款」
    等情，有臺灣土地銀行桃園分行桃園字第1110003482號函、
    分行轉帳支出傳票影本、轉帳收入傳票影本各一紙附卷為憑
    （見本院卷第211頁至第213頁），是前揭帳戶餘額款項，既
    屬贓物，尚未遭提領、且經偵查及本院審理期間未有第三人
    主張權利，亦無留存之必要，依前揭說明，自應適用刑事訴
    訟法第142條第1項、第318條第1項規定，不待請求即行發還
    被害人，命受裁定人臺灣土地銀行桃園分行將如主文第一項
    所示之款項，交付返還受裁定人黃湘明。
三、依刑事訴訟法第142條第1項前段、第220條，裁定如主文。
中    華    民    國　 111　　年　 　8 　　月　 31 　日
                  刑事第二十庭  審判長法  官  洪英花
　　　　　　　　　
                                      法  官  賴鵬年
　　　　　　　　　
　　　　　　　　　                    法  官  謝欣宓
以上正本證明與原本無異。
如不服本裁定，應於裁定送達後五日內向本院提出抗告狀。
因疫情而遲誤不變期間，得向法院聲請回復原狀。
                                      書記官  洪啟瑞
中    華    民    國　 111　　年　 　8 　　月　 31 　日